【裁判字號】    95,訴,39
【裁判日期】    950320
【裁判案由】    搶奪
【裁判全文】
臺灣臺中地方法院刑事判決          九十五年度訴字第三九號
公  訴  人  臺灣臺中地方法院檢察署檢察官
被      告  戊○○
                    （現於臺灣臺中監獄執行中）
            丙○○
                    （現於臺灣臺中監獄臺中分監執行中）
            乙○○
                    （現於臺灣臺中監獄執行中）
上列被告等因搶奪案件，經檢察官提起公訴（九十四年度偵字第
一０二七四號），本院合議庭裁定由受命法官獨任進行簡式審判
程序，判決如下：
    主    文
戊○○、丙○○、乙○○意圖為自己不法之所有，結夥三人以上
，攜帶兇器，搶奪他人之動產，均累犯，皆處有期徒刑貳年。
    犯罪事實
一、戊○○前曾於民國九十及九十一年間，均因違反毒品危害防
    制條例案件，為本院先後皆判處有期徒刑五月確定，經定應
    執行刑為有期徒刑八月後，於九十二年八月九日執行完畢。
    而丙○○曾於九十年間，因施用第二級毒品及持有第一級毒
    品等案件，先後經本院各判處有期徒刑六月及四月，均得易
    科罰金確定，後經定應執行刑為有期徒刑八月，於九十二年
    五月二十三日執行完畢。乙○○則曾於八十九年間犯過失致
    死罪，經本院判處有期徒刑十月確定，又於九十年間因施用
    第一、二級毒品案件，再為本院分別判處有期徒刑十月及六
    月確定，上述案件經定應執行刑為有期徒刑二年，至九十二
    年八月十二日執行完畢。
二、緣戊○○為甲○○之好友，於九十四年三月一日上午九時三
    十五分許在與何銓玲通話時，得悉甲○○將攜帶新台幣（下
    同）十萬餘元至台中縣大里市草湖農會儲存，而約其在台中
    縣大里市○○路大峰橋北端之「亞士頓汽車旅館」前會面。
    戊○○結束上開通話後，隨即於同日上午九時三十七分二十
    六秒許，以其使用之0000000000號行動電話聯繫
    丙○○所持用之0000000000號行動電話，而與丙○○、乙○○基於意圖為自己不法所有之共同犯意聯絡，結
    夥三人，計劃由戊○○先至該旅館前與甲○○見面，並由戊○○以電話隨時將甲○○之行蹤通報給乙○○與丙○○，再
    由乙○○駕車伺機碰撞甲○○所駕駛之車號Ｂ五－七六二九
    號自小客車，以製造假車禍而趁機搶奪上述現金。其後戊○○即依上開謀議與甲○○會面，且為確認甲○○所攜帶金額
    置於何處，乃向甲○○表示許久未見大額現金，央求甲○○
    出示該筆金錢，事經甲○○從上述所駕駛之自小客車右前座
    置物箱取出，使戊○○目睹後，再放回原置物箱內。接著戊○○即佯稱須返家取物，而請甲○○駕駛該部Ｂ五－七六二
    九號自小客車將其載回台中縣霧峰鄉○○路四二號之住處，
    待車行至戊○○住處附近之巷弄時，戊○○表示獨自步行返
    家即可，遂趁機於同日十時零六秒起至十時十五分三十一秒
    止，與丙○○上述電話及乙○○所使用之00000000
    00號行動電話聯繫，將現金放置在甲○○自小客車右前座
    之置物箱乙事，告知丙○○及乙○○後，再返回甲○○之自
    小客車內。嗣乙○○即駕駛車號ＫＧ－二四四九號自小客車
    搭載丙○○尾隨甲○○之車輛，待甲○○行駛至上述「亞士
    頓汽車旅館」前，乙○○、丙○○即自後追撞甲○○之自小
    客車，欲迫使甲○○下車，丙○○並持其等所有而非屬槍砲
    彈藥刀械管制條例所管制之刀械一支（未扣案），趨近甲○○自小客車之左前側，喝令甲○○下車，惟因甲○○鎖上車
    內之中控鎖，致丙○○無法打開車門，乃轉向戊○○所乘坐
    之右前座車門，戊○○見狀解開門鎖，丙○○便打開車門直
    接從右前座置物箱搶得十萬五千七百二十元，而與乙○○駕
    車逃離現場，再於台中市○○路上與戊○○會合，朋分所得
    。
二、案經台中縣警察局霧峰分局報請臺灣臺中地方法院檢察署檢
    察官偵查起訴。
    理    由
一、上開犯罪事實業據被告戊○○、丙○○、乙○○等三人於本
    院審理時自白無誤，均認罪在案，核與證人甲○○、呂慕詩
    、游哲豪、劉銘輝、林誌勇等人於檢察官訊問時所具結之證
    詞均相符，足見其等之自白屬實，也可採為證據；此外，復
    有台中縣警察局製作之行動電話基地台座落之位置地圖一件
    、0000000000號行動電話自九十四年三月一日起
    至同年三月二日止之通聯調閱查詢單一份、0000000
    000號行動電話於九十四年三月一日之通聯紀錄一份、0
    000000000號行動電話於九十四年三月一日十一時
    十九分零一秒之通聯等附卷足為佐證；故本件事證明確，被
    告等共同攜帶兇器搶奪他人動產之犯行，已皆可認定。
二、核被告戊○○、丙○○、乙○○所為，均係犯刑法第三百二
    十六條第一項之結夥三人以上，攜帶兇器，搶奪他人之動產
    罪。其等就上開犯行具有犯意聯絡及行為分擔，均為共同正
    犯。又被告三人各有上開犯罪事實欄一所載之前科，並皆執
    行完畢等事實，有其等之臺灣高等法院被告前案紀錄表、臺
    灣臺中地方法院檢察署刑案資料查註紀錄表各一份附卷可按
    ，其等於上述案件受有期徒刑之執行完畢後，五年以內再犯
    本件有期徒刑以上之罪，均構成累犯，應依刑法第四十七條
    之規定，皆加重其刑。爰審酌被告等固坦承犯行，惟被害人
    損失不輕，迄無和解，且本案雖起於被告戊○○出賣好友，
    應予譴責，但被告乙○○負責製造假車禍、被告丙○○則持
    刀搶奪被害人之財物，所參與之程度，實與被告戊○○不分
    軒輊，三人惡性相當，並再參酌其等犯罪之動機、目的、所
    得、所生危害等一切情狀後，均從重量處如主文所示之刑。
    至被告三人犯案時所持用之兇器，即其等所有而非屬槍砲彈
    藥刀械管制條例所管制之刀械一支，因無扣案，為免將來無
    從執行，不予宣告沒收，併予敘明。
據上論斷，應依刑事訴訟法第二百七十三條之一第一項、第二百
九十九條第一項前段，刑法第二十八條、第三百二十六條第一項
、第四十七條，判決如主文。
本案經檢察官丁○○到庭執行職務。
中    華    民    國    95    年    3     月    20    日
                  刑事第十二庭  法  官  莊深淵
上正本證明與原本無異。
如不服本判決，應於送達後十日內向本院提出上訴狀（須附繕本
本），上訴於台灣高等法院台中分院。
                                書記官  何惠文
中    華    民    國    95    年    3     月    20    日
附錄論罪科刑法條
中華民國刑法第三百二十六條（加重搶奪罪）：
犯前條第一項之罪，而有第三百二十一條第一項各款情形之一者
，處一年以上七年以下有期徒刑。
前項之未遂犯罰之。


司法院資訊處製作；財團法人民間司法改革基金會備份。
